【裁判字號】    99,抗,1265
【裁判日期】    991108
【裁判案由】    聲請撤銷緩刑
【裁判全文】
臺灣高等法院刑事裁定                  99年度抗字第1265號
抗  告  人
即  受刑人  甲○○
上列抗告人即受刑人因聲請撤銷緩刑案件，不服臺灣板橋地方法
院，中華民國99年9月13日裁定（99年度撤緩字第240號），提起
抗告，本院裁定如下：
    主  文
抗告駁回。
    理  由
一、原裁定意旨略以：本件受刑人前因犯詐欺罪及以強暴妨害人
    行使權利罪，經原審以98年度訴字第2322號分別判處有期徒
    刑3月、7月，應執行有期徒刑8月，並因認受刑人前未曾受
    有期徒刑以上刑之宣告，其因先前工作受傷斷指，心情煩悶
    ，導致一時失慮，而罹刑章，因該案自民國98年5月29日起
    羈押，迄同年7月27日始釋放，且於原審審理時自白犯罪，
    痛陳絕不再犯，與被害人蔡筱君成立和解，並賠償損害，被
    害人蔡筱君表明不再追究被告刑責，堪認已有悔意，歷此教
    訓，應知所警惕而無再犯之虞，而予宣告緩刑3年，於98 年
    9月22日確定，惟受刑人竟於緩刑期內即99年5月9日，故意
    再犯毀損罪，毀損臺北縣樹林市○○街52號三多國民小學一
    年三班、一年四班之門窗玻璃，及破壞放置在一年五班走廊
    牆上之壁畫畫框，致令該等物品不堪使用；又於99年5 月11
    日下午4時30分許，意圖為自己不法之所有，明知無付款之
    意願，仍前往位於臺北縣板橋市縣○○道之板橋火車站1樓
    統一便利超商內，自行取用店內關東煮（含玉米、貢丸、雞
    肉丸及油豆腐各1支）及豆漿等食品，未經結帳即竊取上開
    物品離去，而犯竊盜罪，被告上開毀損及竊盜犯行，並經原
    審以99年度簡字第5233號判決分別判處罰金新臺幣（下同）
    5,000元、2,000元，應執行罰金6,000元，如易服勞役以1,0
    00元折算1日，於99年7月19日確定，有本院被告前案紀錄表
    、原審98年度訴字第2322號、99年度簡字第5233號判決書各
    1件在卷可佐。受刑人於98年9月22日獲緩刑宣告確定後未滿
    8月，竟仍不知戒慎其行，前既曾於臺北縣板橋市縣○○道2
    段7號板橋火車站東1門旁之某便利商店內，向店員佯稱稍後
    會付款，以此詐術向店員詐取財物，竟又於緩刑期內故意毀
    損他人財物，又乘便利商店店員未注意之際竊取店內財物，
    因而再犯與前案同為侵害他人財產法益類型犯罪之同法第35
    4條之毀損罪及同法第320條之竊盜罪，足見受刑人並未因前
    開緩刑之寬典而確實知所悔悟及警惕，原宣告之緩刑顯已難
    收其預期效果，而有執行刑罰之必要，核與刑法第75條之1
    第1項第2款之規定相符。從而，檢察官聲請撤銷受刑人上開
    緩刑之宣告，核無不合，應予准許等語。
二、抗告意旨略以：伊於精神疾病發病期間，因無法正確判斷事
    物或誤判之情況下致罹重典，非伊之本意，依刑法第19條第
    1、2項規定，乃係欠缺辨識行為能力，故請檢察官於庭上辯
    論時，予以保留伊之言詞辯論，致病情能完全控制，給予答
    辯後，再加刑責不遲；又因病情發作，需長期回診注射藥物
    治療，懇請原諒云云。
三、惟查：
(一)按受緩刑之宣告，緩刑期內因故意犯他罪，而在緩刑期內受
    6 月以下有期徒刑、拘役或罰金之宣告確定者，足認原宣告
    之緩刑難收其預期效果，而有執行刑罰之必要者，得撤銷其
    宣告，刑法第75條之1第1項第2款定有明文。而緩刑宣告得
    否撤銷，除須符合刑法第75條之1第1項各款之要件外，並採
    裁量撤銷主義，賦予法院撤銷與否之權限，特於第1項規定
    實質要件為「足認原宣告之緩刑難收其預期效果，而有執行
    刑罰之必要」，供作審認之標準，即法官應依職權本於合目
    的性之裁量，妥適審酌被告所犯前後數罪間，關於法益侵害
    之性質、再犯之原因、違反法規範之情節是否重大、被告主
    觀犯意所顯現之惡性及其反社會性等情，是否已使前案原為
    促使惡性輕微之被告或偶發犯、初犯改過自新而宣告之緩刑
    ，已難收其預期之效果，而確有執行刑罰之必要，得撤銷其
    宣告。
(二)抗告人即受刑人確於緩刑期間內，因故意犯毀損及竊盜罪受
    罰金之宣告，已如前述，原裁定業已審酌受刑人前因犯詐欺
    等案件經法院判刑確定，竟不知戒慎其行，復於緩刑期間內
    故意毀損他人財物，又乘便利商店店員未注意之際竊取店內
    財物，因而再犯與前案同為侵害他人財產法益類型犯罪之毀
    損及竊盜罪，足見受刑人並未因前開緩刑之寬典而確實知所
    悔悟及警惕，原宣告之緩刑顯已難收其預期效果，而有執行
    刑罰之必要，已就「足認原宣告之緩刑難收其預期效果，而
    有執行刑罰之必要」加以審核並說明，其裁量符合目的性，
    核無違誤之處。受刑人抗告意旨稱其係欠缺辨識能力下犯罪
    並非故意，並提出亞東紀念醫院診斷證明書、身心障礙手冊
    及重大傷病證明卡影本各1 件為證云云（參抗告狀之附件）
    ，係屬實體上之爭執，應於該案審理時主張，或在判決後提
    起上訴以資救濟，與刑法第75條之1 得撤銷緩刑之要件無涉
    ；另以其需定期健康因素為由，亦核與上開緩刑宣告應否撤
    銷之法律上判斷無關，而係檢察官於執行時所應考量事項，
    尚不足為有利於受刑人之論據。綜上，本件受刑人提起抗告
    ，指摘原裁定不當，為無理由，應予駁回。
據上論結，應依刑事訴訟法第412條，裁定如主文。
中    華    民    國    99    年    11    月    8     日
                  刑事第十一庭      審判長法  官  許宗和
                                          法  官  潘進柳
                                          法  官  沈君玲
以上正本證明與原本無異。
不得再抗告。
                                          書記官  彭于瑛
中    華    民    國    99    年    11    月    9     日

司法院資訊處製作；財團法人民間司法改革基金會備份。
